# 求助陈版业绩补偿金是否是权益性交易

提问人：yanlin0905 时间：2016-07-28 20:54:38
最近看到了一则新闻：http://finance.sina.com.cn/roll/ ... xuhukv7663013.shtml 这个新闻里亿丰洁净收到实际控制人的业绩补偿金是否是权益性交易，全部计入资本公积-其他资本公积，另外，如果公司业绩好了，是要支付给实际控制人的补偿金，是否冲减资本公积

回答人：chenyiwei
同一控制下企业合并相关的或有对价，应作为权益性交易调整资本公积。这一点在长期股权投资准则（ 2014 年修订）的应用指南中已有明确表述。